# 请教陈老师几个实务中遇到的问题

提问人：alexwaung 时间：2021-12-30 21:32:01
Dear 陈老师：
您好！学生在实务中遇到几个问题向您讨教，望您拨冗赐教，谢谢！
1 、根据确定不同租赁期限对应的增量借款利率时，存在可观察到的类似经济环境同类资产抵押借款利率 1 年期A%， 5 年期B%，经营租赁某项同类资产租赁期间 2 年，对前述借款A%和B%利率采用“插值法”计算得出 2 年期借款利率是否为恰当会计估计？对于此类问题，不同期限的借款利率换算是否有可操作性的实务建议？
2 、盘点时，通常审计项目组会获取盘点前后 5 张出入库单据（无论盘点日是否为12/31），想请教的是，获取盘点前后 5 张出入库单据的目的是啥？我的理解是从前/后 5 张单据单据开始，汇总盘点日前/后的出入库情况，要求从该这 5 张连续编号的单据开始，进行前推/后推程序，得到准确的资产负债表日存货清单，想问该理解是否正确？谢谢！
3 、资产负债表日被审计单位存在一项未决诉讼，需要赔偿的事实本身是确定的（即满足预计负债确认的“很可能”标准），预计赔偿金额根据律师访谈确定为一项区间，为[5w-100w]的任意可能数字，在进行会计估计时，选取(5+100)/2=52.5w，以此平均数确认预计负债是否恰当会计估计？
非常感谢！@chenyiwei

回答人：chenyiwei
1 、不恰当，由于租金分期支付（包括分期还本），因此加权平均融资期限是短于名义租赁期限的。如果在租赁期内租金均匀支付，则 2 年租赁期的加权平均融资期限实际只有 1 年。按对应于 1 年期的借款利率是合适的。
2 、可以这样理解。另外也有截止性测试的作用。
3 、该区间波动过大，建议进一步细化，并考虑是否在某一点或者某一小区间内的可能性显著大于其他点或者区间。